臺灣臺北地方法院民事判決
110年度重訴字第265號
原      告  凌茉青  
訴訟代理人  陳鴻基律師
            吳東霖律師
被      告  凌守正（即被告於緩君之繼承人）

            凌又澤（即被告於緩君之繼承人）

上列當事人間返還借款事件，本院於民國110年10月6日言詞辯論
終結，判決如下：
    主      文
被告凌守正、凌又澤應於繼承被繼承人於緩君之遺產範圍內連帶
給付原告新臺幣壹仟參佰捌拾萬參仟捌佰壹拾參元，及自民國一
一Ｏ年七月二日起至清償日止，按年息百分之五計算之利息。
訴訟費用由被告凌守正、凌又澤於繼承被繼承人於緩君之遺產範
圍內連帶負擔。
    事實及理由
壹、程序部分：
一、按當事人死亡者，訴訟程序在有繼承人、遺產管理人或其他
    依法令應續行訴訟之人承受其訴訟以前當然停止；第168 條
    至172 條及前條所定之承受訴訟人，於得為承受者，應即為
    承受之聲明；他造當事人，亦得聲明承受訴訟，民事訴訟法
    第168 條、第175 條分別定有明文。經查，原告起訴時原列
    於緩君為被告，嗣被告於緩君於訴訟進行中之民國110年1月
    28日死亡，其法定繼承人為原告、被告凌守正、凌又澤，此
    有戶籍謄本、除戶謄本在卷可稽（見本院卷第43至51頁），
    本應由原告、被告凌守正、凌又澤為於緩君進行本件訴訟，
    惟原告與於緩君於本件訴訟利害相反，故應由被告凌守正、
    凌又澤承受本件訴訟，嗣被告凌守正、凌又澤於110年10月6
    日審理期日當庭聲明承受訴訟（見本院卷第75頁），揆諸前
    開規定，於法並無不合，應予准許。
二、按訴狀送達後，原告不得將原訴變更或追加他訴，但請求之
    基礎事實同一、因情事變更而以他項聲明代最初之聲明者，
    不在此限，民事訴訟法第255條第1項第2款、第4款定有明文
　　。查原告起訴時原聲明為：被告於緩君應給付原告新臺幣（
　　下同）13,803,813元，及自起訴狀繕本送達之翌日起至清償
    日止，按年息 5％計算之利息。嗣因於緩君死亡，由被告凌
    守正、凌又澤承受訴訟，而迭經變更聲明，最終變更聲明如
    後所示（本院卷第76、79頁），原告所為核與前揭規定相符
　　，於法自應准許。
貳、實體部分：
一、原告主張：債務人即被繼承人於緩君（下稱於緩君）因有金
　　錢需求，於89年8 月間商請原告為連帶保證人向永豐商業銀
　　行股份有限公司借款900萬元，該借款於100年 2月由台新商
　　業銀行股份有限公司（下稱台新銀行）承接，並於同日再央
　　求原告擔任連帶保證人向台新銀行借款 137萬元，惟前開借
    款期間，於緩君均無向銀行支付相關本利而由原告代償共計
    13,803,813元，則原告於清償限度內承受此部分對於於緩君
    之債權。又於緩君於110年1月28日死亡，其子女即被告凌守
    正、凌又澤為法定繼承人，故爰依民法第749 條、繼承之法
    律關係提起本件訴訟等語，並聲明：被告凌守正、凌又澤應
    於繼承被繼承人於緩君之遺產範圍內連帶給付原告13,803,8
    13元，及自起訴狀繕本送達翌日起至清償日止，按週年利率
     5％計算之利息。
二、被告凌守正、凌又澤於言詞辯論時，認諾原告之請求。
三、按當事人於言詞辯論時為訴訟標的之捨棄或認諾者，應本於
    其捨棄或認諾為該當事人敗訴之判決，民事訴訟法第 384條
    定有明文。所謂為訴訟標的之認諾，乃指被告對於原告依訴
    之聲明所為關於某法律關係之請求，向法院為承認者而言，
    其承認須於言詞辯論時為之，始生訴訟法上認諾之效力；又
    被告既於言詞辯論時為訴訟標的之認諾，法院即應不調查原
    告所主張為訴訟標的之法律關係是否果屬存在，而以認諾為
    該被告敗訴之判決基礎（最高法院45年台上字第31號、44年
    台上字第 843號判決要旨可資參照）。經查，原告就主張之
    上開事實，業據提出不動產擔保借款約定書、放款往來明細
    、繳息還本繳費收據為證（見北司調卷第13至38頁），堪信
    屬實。而被告凌守正、凌又澤於本院110年10月6日言詞辯論
    時，當庭對原告之主張為認諾（見本院卷第76頁），依上說
    明，原告依民法第 749條及繼承之法律關係，請求被告應於
    繼承被繼承人於緩君之遺產範圍內連帶給付原告13,803,813
    元，及自起訴狀繕本送達翌日即110年7月2日(送達證書見本
    院卷第65、67頁）起至清償日止，按年息 5％計算之利息，
    為有理由，應予准許。
四、訴訟費用負擔之依據：民事訴訟法第78條、第85條第2項。
中　　華　　民　　國　　110 　年　　10　　月　　15　　日
                  民事第二庭    法　官　林禎瑩
以上正本係照原本作成。
如對本判決上訴，須於判決送達後20日內向本院提出上訴狀。如
委任律師提起上訴者，應一併繳納上訴審裁判費。
中　　華　　民　　國　　110 　年　　10　　月　　18　　日
                                書記官  鄭玉佩